臺灣臺中地方法院交通事件裁定　　　　　　　　　　九十四年度交聲字第一九四號
　　原處分機關　交通部公路總局台中區監理所
　　異議人即
　　受處分人　　甲○○
右列受處分人因違反道路交通管理處罰條例案件，對於交通部公路總局台中區監理所
九十四年一月二十四日所為之裁決（中監違字第裁６０─ＣＶＰ１３２７９１、ＧＣ
0000000、ＺＤ0000000、Ｇ00000000、Ｍ00000000
號裁決書），聲明異議，本院裁定如左：
    主  文
異議均駁回。
    理  由
一、原處分機關略以：本案係台北縣政府警察局、台中市警察局第五分局內政部國道
    公路警察局第四警察隊等分別以第ＣＶＰ１３２７９１、ＧＣ0000000、
    ＺＤ0000000、Ｇ00000000、Ｍ00000000號舉發通知單
    逕行舉發受處分人甲○○所有之車號Ｘ８─０２２２號自小客車於附表所列之時
    、地，有如附表所列之違規行為，受處分人皆未於應到案日期前提出申訴，該所
  遂於九十四年一月二十四日以中監違字第裁６０─ＣＶＰ１３２７９１、ＧＣ0
    000000、ＺＤ0000000、Ｇ00000000、Ｍ0000000
    0號裁決書，分別裁處罰鍰新台幣一千二百元、一千二百元、六千元並記違規點
    數一點、一千二百元及二千四百元整，逾期則依裁決書處罰主文規定裁處，於法
    並無不合等語。
二、本件異議人即受處分人甲○○則以：為聲明交通罰鍰違規金額不服，提出聲明異
    議。中監違字第裁６０─第ＣＶＰ１３２７９１、中監違字第裁６０─ＧＣ00
    00000、中監違字第裁６０─ＺＤ0000000、中監違字第裁６０─Ｇ
    00000000、中監違字第裁６０─Ｍ00000000號裁決書，另有違
    規號碼ＩＪ0000000號沒有裁決書，以上交通違規案件均未合法送達，且
    亦無相關違規事證可供參考，懇請重新查明究竟有無違規情形，若真有違規情形
    ，罰鍰請依原金額發單，不應加倍處罰，爰聲明異議云云。
三、按汽車行駛高速公路應保持安全距離，違反者，處新台幣三千元以上、六千元以
    下罰鍰；汽車駕駛人，行車速度，超過規定之最高時速，處新台幣一千二百元以
    上二千四百元以下罰鍰；汽車駕駛人在道路收費停車處所停車，不依規定繳費者
    及停車位置不依規定，處罰鍰新台幣六百元以上、一千二百元以下罰鍰。高速公
    路交通管制規則第六條、道路交通安全規則第九十三條、道路交通管理處罰條例
    第三十三條第一項、第四十條第一項、第五十六條第一項第九款及同條第十一項
    分別定有明文。復依違反道路交通管理事件統一裁罰標準表規定，逾期者，分別
    處罰鍰新台幣六千元、二千四百元、一千二百元、一千二百元及一千二百元整。
    次按，道路交通違規事件之舉發為書面行政處分，應送達於相對人始發生效力，
    按行政程序法第七十四條第二項、第三項規定，送達於無法送達住所或以補充送
    達、留置送達之方式為之者，由郵政機關為送達者，得將文書寄存於送達地之郵
    政機關，寄存機關自收受寄存文書之日起，應保存三個月。
四、經查：本件受處分人甲○○所有之車號Ｘ８─０２２２號自小客車於附表所列之
    時、地，有如附表所列之違規行為，而分別為台北縣政府警察局、台中市警察局
    第五分局、內政部警政署國道公路警察局第四警察隊及台中市政府交通局停管課
    分別以第ＣＶＰ１３２７９１、ＧＣ0000000、ＺＤ0000000、Ｇ
    00000000、Ｍ00000000號舉發違反道路交通管理事件通知單舉
    發，異議人雖辯稱該等舉發通知單皆未合法送達予伊，惟前述舉發違規單通知聯
    暨採證照片等，皆經原舉發單位依受處分人之法定地址即「台中縣太平市○○路
    三三六巷七弄十三號」以掛號郵寄之方式寄送無誤，均因投遞未果而遭退件後，
    原舉發單位遂依法寄存於受處分人之戶籍地址所轄郵局辦理寄存送達，因超過行
    政程序法送達文書候領期限三個月，寄存逾期又經郵局退回，原舉發單位乃製作
    寄存送達逾期清冊，移送交通部公路總局台中區監理所辦理，並無不當，此有法
    務部戶役政連結作業系統表一紙、舉發違反道路交通管理事件通知單暨採證照片
    五幀及蓋印有郵局寄送紀錄郵戳之信封影本四份、台南縣警察局九十四年三月四
    日南縣警交字字第０９４００２８２１５號函檢附之台南縣警察局交通隊送達證
    書、台北縣政府警察局九十四年三月九日北縣警交字字第０９４００２９４４１
    號函及中華民國郵政九十二年十一月二十八日、九十三年一月二十九日及九十二
    年七月三日交寄大宗掛號函件存根與台中市警察局第五分局九十四年二月二十四
    日中分五裁字第０９４００１２２６７號函檢附之台中市警察局第五分局送達證
    書、台中市警察局九十四年五月二日中市警交字第０９４００３６９６５號函檢
    附之台中市警察局送達證書及內政部警政署國道公路警察局第四警察隊九十四年
    五月十二日公警四交字第０９４０４７０９３６號函說明暨九十二年十二月九日
    公警國四交字第０９２０００７５３７號函檢附之寄存送達逾期退回通知聯暨移
    送清冊等附卷可稽。足徵原舉發單位等皆已為合法之送達程序，則異議人以其未
    收到舉發通知單而聲明異議自屬無據。從而，原處分機關據以援引上開規定，依
    法裁處並無不當，應予駁回。
五、另受處分人亦對單號ＩＪ0000000號聲明異議，惟依道路交通管理處罰條
    例第八十七條規定，必須係對第八條主管機關所為之處罰，始得於法定期間內，
    向管轄地方法院聲明異議，查該舉發通知單，並非上揭主管機關所為之處罰，此
    與聲明異議之程序不合，此件異議為不合法律上之程式，應予駁回。
六、據上論斷，應依道路交通管理處罰條例第八十七條第二項、道路交通案件處理辦
    法第十八、十九條，裁定如主文。
中      華      民      國    九十四    年      五      月    廿四      日
            臺灣臺中地方法院交通法庭
                                            法  官  王  靜  秋
右正本證明與原本無異。
如不服本裁定應於送達後五日內向本院提出抗告狀。
                                            書記官
中      華      民      國    九十四    年      五    月    二十四      日
附表：
┌─────────┬───────────────┬───────────┐
│違規單號、送達情形│違規時間、地點                │違規事實              │
├─────────┼───────────────┼───────────┤
│                  │九十二年九月二十五日十六時四十│在道路收費停車處所停車│
│ＣＶＰ１３２７９１│分、台北縣新莊市○○路        │不依規定繳費，未於九十│
│、寄存送達        │                              │二年十月十日前繳費，停│
│                  │                              │車單：０９２－１－１０│
│                  │                              │0－00000000號│
├─────────┼───────────────┼───────────┤
│ＧＣ0000000│九十二年一月五日十四時五十八分│停車時間、位置、方式、│
│、寄存送達        │、台中市○○路、採證相片一幀  │車種，不依規定者。    │
│                  │                              │                      │
├─────────┼───────────────┼───────────┤
│ＺＤ0000000│九十一年十二月三日九時五十六分│未保持行車安全距離（時│
│、寄存送達        │、國道一號二六八公里南向處、採│速９０公里，應保持４５│
│                  │證相片一幀                    │公尺，實距不足）      │
├─────────┼───────────────┼───────────┤
│Ｇ00000000│九十一年十一月三日二十時十分、│在道路收費停車處所停車│
│、寄存送達        │台中市○○路                  │不依規定繳費          │
│                  │                              │                      │
├─────────┼───────────────┼───────────┤
│                  │九十二年十一月二十六日一時五分│駕駛人行車速度，超過規│
│Ｍ00000000│、瑞芬鎮台二線鼻頭隧道前、採證│定之最高時速二十公里以│
│、寄存送達        │相片二幀                      │上                    │
└─────────┴───────────────┴───────────┘
